臺灣橋頭地方法院民事判決
111年度橋小字第341號
原      告  新安東京海上產物保險股份有限公司高雄分公司

法定代理人  鄧政信  
訴訟代理人  謝覲宇  
被      告  王唯仲  

訴訟代理人  蕭智文  
上列當事人間請求侵權行為損害賠償事件，經本院於民國111年8
月16日言詞辯論終結，判決如下：
    主      文
被告應給付原告新臺幣8,614元，及自民國111年2月21日起至清
償日止，按週年利率百分之5計算之利息。
原告其餘之訴駁回。
訴訟費用新臺幣1,000元，其中新臺幣200元由被告負擔，餘由原
告負擔。
本判決第一項得假執行。但被告如以新臺幣8,614元為原告預供
擔保後，得免為假執行。
    事實及理由
一、原告主張：被告於民國109年7月5日14時24許，駕駛車牌號
    碼000-0000號自小客車（下稱肇事車輛），由高雄市○○區○○
    街00號晶硯大樓地下一樓停車場（下稱系爭停車場），欲駛
    出停車場時，未注意出入口警示號誌，逕自沿出入口坡道上
    行，當時訴外人陳麗妃駕駛格上汽車租賃股份有限公司台南
    分公司所有，由原告承保車牌號碼000-0000號自小客車（下
    稱系爭車輛）正沿上開出入口坡道下行，進入系爭停車場，
    兩車因而發生擦撞，導致系爭車輛損壞（下稱系爭事故）。
    系爭車輛經送廠修復後，修復費用共計新臺幣（下同）77,3
    12元（工資費用28,970元、零件費用48,342元），原告已依
    保險契約賠付被保險人，依保險法第53條之規定取得代位求
    償權，爰依侵權行為及保險代位之法律關係提起本件訴訟等
    語。並聲明：被告應給付原告77,312元，及自起訴狀繕本送
    達翌日起至清償日止，按週年利率5％計算之利息。
二、被告則以：被告於109年7月5日14時24分許駕駛肇事車輛準
    備駛出系爭停車場，沿出入口坡道上行後，出口警示燈才亮
    起紅燈，且訴外人陳麗妃駕駛系爭車輛逆向侵入被告車道，
    才導致兩車發生碰撞，被告駕駛肇事車輛並無過失等語。併
    為答辯聲明：原告之訴駁回。
三、本院得心證之理由
　㈠原告主張系爭車輛與被告駕駛肇事車輛於前揭時、地發生碰
    撞，致系爭車輛受有損害，其已依保險契約給付保險金77,3
    12元等事實，業據其提出汽車保險理賠申請書、駕照影本、
    行照影本、修理費用評估表、統一發票影本、現場及車損照
    片、現場監視器翻拍照片、理賠支付對象明細表為證（見本
    院卷第15至31頁），並有高雄市政府警察局左營分局函附交
    通事故紀錄表附卷可稽（見本院卷第43至45頁），復為被告
    所不爭執，自堪信為真實。　
　㈡按因故意或過失，不法侵害他人之權利者，負損害賠償責任
    。汽車、機車或其他非依軌道行駛之動力車輛，在使用中加
    損害於他人者，駕駛人應賠償因此所生之損害，但於防止損
    害之發生，已盡相當之注意者，不在此限，民法第184 條第
    1 項前段、第191 條之2 定有明文。經查，系爭車輛在1樓
    準備駛入出入口坡道時，前方已有一輛白色自小客車沿出入
    口坡道下行進入系爭停車場，斯時，肇事車輛正在系爭停車
    場地下一樓平面，準備駛向出入口坡道，地下一樓之警示燈
    亮起；待肇事車輛更接近出入口坡道時，地下一樓之警示燈
    熄滅，上開白色自小客車沿出入口坡道下行，且剎車燈亮起
    ；嗣後，上開白色自小客車已駛離出入口坡道，離開監視器
    畫面後，系爭車輛尚未進入出入口坡道，同時肇事車輛業已
    沿出入口坡道上行，地下一樓之警示燈亮起之事實，有原告
    提出之現場監視器翻拍照片在卷可佐（見本院卷第77、79、
    81頁）。觀之上開翻拍照片，可知系爭事故發生當時，除系
    爭車輛、肇事車輛外，另有上開白色自小客車，並非沒有車
    輛進出，且參酌被告提出兩車相撞後之照片（見本院卷第92
    至93頁），兩車為車頭之碰撞，並無明顯凹損，可知雙方車
    速於碰撞發生前均甚緩慢，則被告於出口時若能謹慎注意車
    前狀況，仍應有機會注意到前方有系爭車輛欲駛入，而採取
    煞停及按鳴喇叭等緊急措施，可認被告有未注意車前狀況並
    隨時採取必要安全措施之與有過失。至原告雖主張被告有未
    注意出入口警示號誌之過失云云，然為被告所否認。本院觀
    之上開現場監視器翻拍照片，被告駕駛肇事車輛準備進入出
    入口坡道前，警示燈熄滅，直到肇事車輛沿出入口坡道往上
    行駛，警示燈才又亮起，自難認被告有不遵守警示號誌，逕
    自駛入出入口坡道之過失，原告此部分主張，並無根據。
  ㈢按不法毀損他人之物者，被害人得請求賠償其物因毀損所減
    少之價額，民法第196條定有明文，且依該規定請求賠償物
    被毀損所減少之價額，得以修復費用為估定標準，但以必要
    者為限，如修理材料以新品換舊品，應予折舊（最高法院77
    年度第9次民事庭會議決議㈠決議要旨參照）。查系爭車輛
    修復費用77,312元，惟上開修復費用包含零件費用48,342元
    ，有前揭修理費用評估表在卷可證（見本院卷第21頁），該
    零件材料係以新品更換舊品，依前開說明，自應考量折舊因
    素，計算原有舊零件之價值。系爭車輛自出廠日105年4月，
    迄本件車禍發生時即109年7月5日，已使用4年3月，則零件
    扣除折舊後之修復費用估定為14,100元【計算方式：1.殘價
    ＝取得成本÷( 耐用年數＋1)即48,342÷(5+1)≒8,057（小數點
    以下四捨五入）；2.折舊額 ＝(取得成本－殘價)×1/（耐用年
    數）×（使用年數）即(48,342－8,057) ×1/5×（4+3/12）≒34
    ,242（小數點以下四捨五入）；3.扣除折舊後價值＝（新品
    取得成本－折舊額）即48,342－34,242＝14,100】，加計無庸
    折舊之工資費用28,970元，本件必要修復費用為43,070元。
  ㈣按損害之發生或擴大，被害人與有過失者，法院得減輕賠償
    金額，或免除之。前2項之規定，於被害人之代理人或使用
    人與有過失者，準用之，民法第217條第1項、第3項明文規
    定。經查，針對系爭停車場之出入口坡道，並無單次僅供單
    方向車輛通行規定之情，有系爭大樓管理委員會111年7月26
    日晶字第11107026號函在卷可佐（見本院卷第155頁），而
    系爭事故發生時，陳麗妃駕駛系爭車輛自一樓沿出入口坡道
    下行時，確實未靠右行駛而侵入對向車道之事實，有上開現
    場照片可佐（見本院卷第91、93頁），足認陳麗妃確有未靠
    右行駛，且跨越中線之過失。本院審酌雙方之過失情節、原
    因力大小，認陳麗妃應負80％之過失責任，被告應負擔20％之
    過失責任。準此，依上開過失比例計算，原告就其上開損害
    ，得請求之金額為8,614元（計算式：43,07020％＝8,614）
    。
四、從而，原告請求被告給付8,614元及自起訴狀繕本送達之翌
    日即111年2月21日（於111年2月10日寄存送達於屏東縣政府
    警察局里港分局九如分駐所，見本院卷第51頁之送達證書）
    起至清償日止，按週年利率5％計算之利息，為有理由，應予
    准許，逾此範圍之請求，則無理由，應予駁回。
五、本件原告勝訴部分係就民事訴訟法第436條之8第1項適用小
    額程序所為被告敗訴之判決，依同法第436條之20規定，應
    依職權宣告假執行，並依同法第392條第2項規定，依職權宣
    告被告預供擔保後，得免為假執行。　　
六、本件事證已臻明確，兩造其餘攻擊、防禦方法及所提之證據
    ，經本院審酌後，認與判決之結果不生影響，爰不一一論列
    ，併此敘明。
七、訴訟費用負擔之依據：民事訴訟法第79條。另依同法第436 
     條之19第1 項規定，確定訴訟費用額如主文第3 項所示。 
    　　
中　　華　　民　　國　　111 　年　　9 　　月　　2 　　日
    　　　　　　　橋頭簡易庭　法　　　官  郭育秀
以上正本係照原本作成。
民事訴訟法第436 條之24第2 項：對於本判決之上訴，非以違背
法令為理由，不得為之。
如對本判決上訴，須於判決送達後20日內向本院提出上訴狀，並
須表明原判決所違背之法令及其具體內容與依訴訟資料可認為原
判決有違背法令之具體事實之上訴理由（均須按他造當事人之人
數附繕本）。　　　　　　　　
中　　華　　民　　國　　111 　年　　9 　　月　　5 　　日
      　　　　　　　　　　　　書　記　官  塗蕙如
訴訟費用計算式：
裁判費（新臺幣）   1,000元
合計               1,000元